【裁判字號】    94,訴,834
【裁判日期】    950113
【裁判案由】    違反毒品危害防制條例
【裁判全文】
臺灣新竹地方法院刑事判決               94年度訴字第834號
    公  訴  人  臺灣新竹地方法院檢察署檢察官
    被      告  甲○○
上列被告因違反毒品危害防制條例案件，經檢察官提起公訴（94
年度毒偵字第1703號），及移送併案審理（臺灣桃園地方法院檢
察署94年度毒偵字第6042 號），本院依簡式審判程序判決如下
：
    主  文
甲○○連續施用第一級毒品，累犯，處有期徒刑壹年肆月，扣案
之第一級毒品海洛因貳包（其中壹包毛重零點貳公克，另壹包淨
重零點壹公克、包裝重零點貳公克），均沒收銷燬；另扣案之
注射針筒支，均沒收。
    事  實
一、甲○○前於民國於90年間，因違反毒品危害防制條例案件，
    經本院於90年9月23日以90年度訴字第264號判處應執行有期
    徒刑8月確定；又於91年間，再因違反毒品危害防制條例案
    件，經本院於92年1月17日以91年度訴字第608號判處有期徒
    刑10月確定。上開2案件接續執行，嗣於93年10月11日假釋
    付保護管束，迄至93年10月30日假釋期滿未經撤銷，視為執
    行完畢。
二、甲○○前於87、89年間，均因施用毒品案件，經本院分別以
    87年度毒聲字第244號、89年度毒聲字第142號裁定送觀察、
    勒戒後，均認無繼續施用毒品之傾向，分別於87年9月29日
    、89年4月29日觀察勒戒執行完畢而出所。又於90年間，因3
    犯施用毒品案件，經本院以90年度毒聲字第880號裁定強制
    戒治1年，嗣因停止強制戒治出所，再因撤銷停止戒治而入
    所執行戒治處分，迄至92年6月9日強制戒治執行完畢。
三、甲○○仍不知悔改，基於施用第一級毒品海洛因、第二級毒
    品安非他命之概括犯意，於上開強制戒治執行完畢釋放後5
    年內，自94年8月30日晚間10時許起至94年10月31日晚間7時
    許止，在新竹縣竹東鎮○○路565號2樓內、新竹縣竹東鎮友
    人住處等處，或以注射針筒注射入體內之方式、或將海洛因
    、安非他命一起加入吸食器加熱吸食煙霧之方式，連續施用
    第一級毒品海洛因多次及合併施用第一、二級毒品海洛因、
    安非他命1次，平均3、4天施用1次海洛因。甲○○自94年8
    月27日起至94年11月1日凌晨某時止，除其中1次合併施用第
    一、二級毒品海洛因、安非他命外，餘均以將安非他命加入
    吸食器加熱吸食煙霧之方式，連續施用第二級毒品多次，平
    均2週施用1次。嗣為警於94年8月31日凌晨2時許，在新竹
    縣竹東鎮○○路565號2樓查獲，查扣第一級毒品海洛因1包
    （毛重0.2公克）及古淑芬所有、供施用海洛因所用之注射
    針筒1支。94年11月1日凌晨1時30分許，在桃園縣桃園市
    ○○路與安東街口查獲，並扣得第一級毒品海洛因1包（淨
    重0.13公克、包裝重0.2公克）及古淑芬所有、供施用海洛
    因所用之注射針筒2支，均經警採集古淑芬尿液送驗而獲悉
    上情。
四、案經新竹市警察局第二分局報請臺灣新竹地方法院檢察署檢
    察官偵查起訴；暨由桃園縣政府警察局移請臺灣桃園地方法
    院檢察署檢察官移送併案審理。
    理  由
甲、程序部分：
一、本件起訴書原載明被告甲○○分別施用海洛因及安非他命，
    所犯毒品危害防制條例第10條第1項之施用第一級毒品罪嫌
    、同條例第10條第2項之施用第二級毒品罪嫌，應予分論並
    罰；嗣經公訴檢察官到庭更正犯罪事實為被告同時連續施用
    海洛因及安非他命，所犯毒品危害防制條例第10條第1項之
    施用第一級毒品罪嫌、同條例第10條第2項之施用第二級毒
    品罪嫌，為想像競合犯，應從一重處斷，合先敘明。
二、本件被告所犯施用毒品罪，係非死刑、無期徒刑、最輕本刑
    為3年以上有期徒刑之罪，被告於本院準備程序進行中，就
    被訴事實為有罪之陳述，經本院合議庭認合於刑事訴訟法第
    273條之1第1項之規定，裁定進行簡式審判程序，合先敘明
    。
乙、實體部分：
一、證據
（一）訊據被告古淑芬對於事實三所載之犯罪事實，於本院準備
      程序、審判程序中坦承不諱，而被告於94年8月31日為
      警查獲所採集之尿液（代號為B-316），經送台灣檢驗科
      技股份有限公司檢驗結果，呈海洛因經人體代謝後之嗎啡
      陽性反應、安非他命之陽性反應，此有真實姓名代號對照
      表、台灣檢驗科技股份有限公司於94年9月19日出具之濫
      用藥物尿液檢驗報告附卷可稽（見毒偵字第1703號偵查卷
      第44、45頁），並有第一級毒品海洛因1包（毛重0.2公克
      ）及被告所有、供施用海洛因所用之注射針筒1支扣案可
      資佐證。而被告於94年11月1日為警查獲所採集之尿液
      （代號為C3偵-004），經送台灣尖端先進生技醫藥股份有
      限公司檢驗結果，呈海洛因經人體代謝後之嗎啡陽性反應
      、安非他命之陽性反應，此有真實姓名代號對照表、台灣
      尖端先進生技醫藥股份有限公司於94年11月28日出具之濫
      用藥物檢驗報告附卷可稽（見毒偵字第6042號偵查卷第23
      頁及本院卷）；又為警查扣之白粉1包，經送經送法務部
      調查局檢驗結果，確係第一級毒品海洛因淨重0.13公克、
      空包裝重0.2公克之事實，有該局出具之調科壹字第08001
      0431號鑑定通知書在卷足憑（見本院卷）；另有被告所有
      、供施用海洛因所用之注射針筒2支扣案可資佐證。是認
      被告上開自白內容應與事實相符，堪認為真實。
（二）被告前於87、89年間，均因施用毒品案件，經本院分別以
      87年度毒聲字第244號、89年度毒聲字第142號裁定送觀察
      、勒戒後，均認無繼續施用毒品之傾向，分別於87年9月2
      9日、89年4月29日觀察勒戒執行完畢而出所。又於90年間
      ，因3犯施用毒品案件，經本院以90年度毒聲字第880號裁
      定強制戒治1年，嗣因停止強制戒治出所，再因撤銷停止
      戒治而入所執行戒治處分，迄至92年6月9日強制戒治執行
      完畢等情，有臺灣高等法院被告前案紀錄表、在監在押全
      國紀錄表附卷可按。
（三）從而，被告於上開強制戒治執行完畢後5年內再犯本案施
      用毒品犯行，洵堪認定，自應依法予以論罪科刑。
二、論罪科刑
（一）核被告所為，係犯毒品危害防制條例第10條第1項之施用
      第一級毒品罪、同條例第10條第2項之施用第二級毒品罪
      。其分別持有第一級毒品海洛因、第二級毒品安非他命之
      低度行為，各為其施用第一級毒品海洛因、第二級毒品安
      非他命之高度行為所吸收，皆不另論罪。
（二）被告先後多次施用第一級毒品海洛因、第二級毒品安非他
      命行為，各時間緊接、手法相同，所犯之罪名及基本犯罪
      構成要件均相同，顯係基於概括犯意反覆為之，皆為連續
      犯，應依刑法第56條之規定，各論以連續施用第一級毒品
      罪、連續施用第二級毒品罪，並分別加重其刑。
（三）起訴書雖僅就被告於94年8月30日22時許施用海洛因犯行
      ，及同年月31日2時許回溯前96小時內之某時施用安非他
      命犯行部分提起公訴，惟因本院論科而未據提起公訴部分
      ，與經提起公訴之部分，有連續犯之裁判上一罪之關係，
      已如前述，且經公訴人到庭擴張犯罪事實，本院自應併予
      審酌，附此敘明。
（四）被告同時將海洛因、安非他命放置玻璃球內合併加熱吸食
      煙霧，其以一行為而連續同時觸犯施用第一級毒品罪、施
      用第二級毒品罪，為想像競合犯，應依刑法第55條之規定
      ，從一重之連續施用第一級毒品罪處斷。
（五）被告前於90年間，因違反毒品危害防制條例案件，經本院
      於90年9月23日以90年度訴字第264號判處應執行有期徒刑
      8月確定；又於91年間，再因違反毒品危害防制條例案件
      ，經本院於92年1月17日以91年度訴字第608號判處有期徒
      刑10月確定。上開2案件接續執行，嗣於93年10月11日假
      釋付保護管束，迄至93年10月30日假釋期滿未經撤銷，視
      為執行完畢等情，有臺灣高等法院被告前案紀錄表、臺灣
      新竹地方法院檢察署刑案資料查註紀錄表附卷可佐，被告
      前受有期徒刑之執行完畢後，其於5年以內再犯本件有期
      徒刑以上之罪，為累犯，應依刑法第47條之規定，遞加重
      其刑。
（六）爰審酌被告無視法令之禁止，前已因施用毒品案件，經裁
      定送觀察、勒戒、強制戒治後，竟再度施用足以導致精神
      障礙及生命危險之成癮性毒品，顯無悔改之意，兼以施用
      毒品所生危害以自戕健康為主，及其施用期間長短，事後
      坦承犯行等一切情狀，本院量處如主文所示之刑。
三、扣案之第一級毒品海洛因2包（其中1包毛重0.2公克，另1包
    淨重0.13公克、空包裝重0.2公克），核屬毒品危害防制條
    例所定之第一級毒品，且因外包裝袋已無從與毒品析離，均
    應依毒品危害防制條例第18條第1項前段之規定，併予宣告
    沒收銷燬。又扣案之注射針筒3支，均為被告所有、供其為
    施用海洛因所用之物，業據被告供承在卷，依刑法第38條第
    1項第2款之規定，併予宣告沒收。
四、據上論斷，應依刑事訴訟法第273條之1第1項、第299條第1
    項前段，毒品危害防制條例第10條第1項、第10條第2項、第
    18條第1項前段，刑法第11條、第56條、第55條、第47條、
    第38條第1項第2款，判決如主文。
本案經檢察官許恭仁到庭執行職務。
中    華    民    國    95    年    1     月    13    日
                  刑事第一庭法    官  黃美文
以上正本證明與原本無異。
如不服本判決，應於判決送達後10日內向本院提出上訴狀 (應附
繕本 )，上訴於臺灣高等法院。
中    華    民    國    95    年    1     月    13    日
                            書 記 官  陳秀子
附錄論罪科刑法條：
毒品危害防制條例第10條：
施用第一級毒品者，處六月以上五年以下有期徒刑。
施用第二級毒品者，處三年以下有期徒刑。


司法院資訊處製作；財團法人民間司法改革基金會備份。
